# BOT 账务处理

提问人：wulovec 时间：2011-05-05 22:00:38
陈版主， 某学校与企业进行BOT合作，企业出资建设学生宿舍楼，双方约定以 25 年住宿费作为企业的投资回报， 25 年后宿舍楼无偿归学校享有，对于学校来说宿舍楼如何进行账务处理？

回答人：chenyiwei
个人理解，比较简单和合理的做法是：在 25 年合作期间，因为该宿舍楼不能以租金收入等方式为学校带来经济利益，因此学校不对该宿舍楼进行帐务处理，仅作表外披露； 25 年期满后无偿收回宿舍楼时，按当时的评估价格入帐，同时确认收益。 如果该企业或其关联方就 25 年后交回房屋的状态和价值向学校作出了担保和承诺的，则学校可以将其视作租赁中的担保余值进行帐务处理。